最　高　行　政　法　院　裁　定
                                     100年度裁字第2714號
抗  告  人　黃韻昇即成記商務旅店
上列抗告人因與相對人基隆市政府間違反發展觀光條例事件，對
於中華民國100年7月22日臺北高等行政法院99年度訴字第2351號
裁定提起抗告，本院裁定如下︰
　　主  文
抗告駁回。
抗告訴訟費用由抗告人負擔。
　　理  由
一、按抗告法院認抗告為不合法或無理由者，應為駁回抗告之裁
    定。
二、本件原裁定以：原審99年度訴字第2351號判決，係於民國10
    0年4月1日送達抗告人之住居所，因未獲會晤抗告人本人，
    亦無受領文書之同居人或受僱人，故郵務機關將上開判決書
    寄存於基隆愛三路郵局，並作成送達通知書2份，1份黏貼於
    抗告人住居所門首，1份置於抗告人之信箱，有原審卷附送
    達證書可稽。故本件寄存送達生效日期為上開寄存之日經10
    日即100年4月11日，則抗告人之上訴不變期間應自100年4月
    11日翌日起算20日，而因抗告人之所在地在基隆市轄區域內
    ，扣除在途期間2日，故抗告人之上訴期間至100年5月3日（
    星期二）即已屆滿，抗告人遲至100年7月19日始提起上訴。
    是抗告人之上訴，顯已逾法定不變期間，依行政訴訟法第24
    1條規定，其上訴即非合法，應予駁回。
三、抗告意旨略以：（一）依商業登記基本資料證明成記商務旅
    店營業地址係基隆市○○○路45號2樓至3樓，惟依抗告人所
    提身分證資料證明抗告人居住地址為基隆市○○路228之3號
    。（二）成記商務旅店因施工恐漏訊，故暫以基隆市○○路
    303巷13號為公函通訊地址，前開地址並非抗告人之住居所
    、事務所或營業所之所在地。（三）原審判決書未按基隆市
    成功一路45號2樓至3樓，或基隆市○○路228之3號地址為送
    達，則寄存送達即有違反行政訴訟法第72條第1項之規定。
    （四）基隆市○○路○○○巷13號1樓有抗告人之母吳玲錦經營
    之龍之村企業社，抗告人父親黃己開經營之佳昇行為24小時
    營業，設有櫃檯收付無另設信箱。本件郵務人員未遇到抗告
    人，不讓抗告人之父母親代收，郵務送達執行有偏差，違反
    行政訴訟法第72條第1項之規定。（五）依行政訴訟法第73
    條規定，本件執行公文送達之郵務人員，不讓當事人以外之
    人代收法院公函，又未轉寄到抗告人之住所，即不能視為「
    送達不能依前二條規定為之者」之情形，原審未審酌郵務人
    員所作送達通知書所黏貼之處是否合法，逕行裁定駁回，與
    法有違等語。
四、本院按：住所並不以登記為要件，戶籍地址係依戶籍法所為
    之登記事項，僅係為便於戶政之管理，故個人之住居所非必
    與其設立戶籍之處一致，而法院之送達證書為送達人按照定
    式所作成，依其程式及意旨，為公文書，推定為真正（民事
    訴訟法第355條第1項規定意旨參照），非有確切反證，應受
    送達人不得否認其曾受送達。查抗告人於原審行政訴訟起訴
    狀及行政訴訟起訴補充理由狀均記載其住基隆市○○路○○○
    巷13號（原審卷第9頁、第93頁），原審準備程序期日通知
    書及言詞辯論期日通知書均按該址合法送達在案（原審卷第
    84–1頁、第99頁），即抗告人提起之行政訴訟上訴狀（原
    審卷第124頁）、本件行政訴訟抗告狀，仍記載其住該址，
    原裁定因之認原審99年度訴字第2351號判決，於100年4月1
    日送達抗告人上址，郵務機關送達人員因未獲會晤抗告人本
    人，亦無受領文書之同居人或受僱人，將上開判決書寄存於
    基隆愛三路郵局，並作成送達通知書2份，1份黏貼於抗告人
    住居所門首，1份置於抗告人之信箱（原審卷第119頁送達證
    書），是依郵務人員送達證書所載，業已踐行行政訴訟法第
    73條規定之寄存程序，本件寄存送達，並無不合，抗告人確
    遲誤上訴之法定不變期間，原裁定以其上訴不合法，予以駁
    回，業於理由中說明甚詳，依上開說明，核無違誤。抗告意
    旨，猶執陳詞主張郵務送達人員執行有偏差，違反行政訴訟
    法第72條第1項、第73條規定，難認有理由，應予駁回。
五、據上論結，本件抗告為無理由，依行政訴訟法第104條、民
    事訴訟法第95條、第78條，裁定如主文。
中　　華　　民　　國　　100　 年　　11　　月　　17　　日
                    最高行政法院第一庭
                        審判長法官　鍾　耀　光
                              法官　黃　淑　玲
                              法官　鄭　小　康
                              法官　林　樹　埔
                              法官　陳　秀　

以  上  正  本  證  明  與  原  本  無  異
中　　華　　民　　國　　100　 年　　11　　月　　17　　日
　　　　　　　　　　　　　　　書記官　王　史　民